臺灣高等法院刑事判決　　　　　　 96年度上更(一)字第167號
上　訴　人　台灣士林地方法院檢察署檢察官
上　訴　人
即　被　告　戊○○
選任辯護人　賴玉梅律師
　　　　　　王嘉斌律師
上列上訴人因擄人勒贖案件，不服臺灣士林地方法院95年度重訴
字第3號，中華民國95年7月24日第一審判決（起訴案號：臺灣士
林地方法院檢察署95年度偵字第1096號），提起上訴，本院判決
後，最高法院第一次發回更審，本院判決如下：
    主  文
原判決關於戊○○部分撤銷。
戊○○共同以非法方法剝奪人之行動自由，處有期徒刑壹年陸月
。
    事  實
一、緣「大寶」、「小強」、丁○○、甲○○四人，於民國 (下
    同)94 年12月間，同在台北縣三重市○○街142號6樓戊○○
    租住處聚賭，事後，乙○○ (綽號將軍)認丙○○所介紹之
    丁○○、甲○○2人詐賭，徐聖傑乃出面要求其等3人賠償損
    害，甲○○不堪其擾，乃答應給付「大寶」、「小強」新台
    幣(下同)20 萬元，惟一直未履行。嗣乙○○得悉丁○○租
    住於臺北市○○路627號7樓「金孔雀旅館」，乃於94年12月
    23日上午11時許，邀同林耀卿 (以上二人所涉擄人勒贖等犯
    行，業經本院前審各判處有期徒刑五年確定)及戊○○，同
    至「金孔雀旅館」樓下，發現丁○○後，旋以電話通知「大
    寶」、「小強」夥同不詳姓名年籍成年男子「小吳」、「二
    寶」，一起開車到「金孔雀旅館」，戊○○即與乙○○等六
    人共同基於妨害自由之犯意聯絡，共同控制丁○○之行動，
    乙○○並打電話通知丙○○至「金孔雀旅館」樓下。丙○○
    到「金孔雀旅館」現場，見狀即與丁○○一起往「金孔雀旅
    館」樓上逃跑躲在10樓陽台，適有「金孔雀旅館」負責人之
    子吳基榮下樓，乙○○等人乃要求吳基榮帶同上樓尋找，吳
    基榮拒絕，乙○○等人竟基於傷害犯意，不分清紅皂白，毆
    打吳基榮成傷（傷害部分未據告訴）。旋乙○○等七人乃追
    到「金孔雀旅館」七樓，欲尋找丁○○、丙○○二人，惟吳
    基榮之兄吳基旭不允許乙○○等隨意搜查客人房間，乃陪同
    乙○○等人至十樓陽台尋獲丁○○、丙○○二人，並控制丁○○、丙○○行動自由後，由乙○○喝令丙○○打電話找甲○○，因聯絡不上甲○○，乙○○等人又將丁○○、丙○○
    二人押往七樓稍事停留後，決意將丁○○、丙○○二人續押
    往三重市。在「金孔雀旅館」樓下，丙○○被其中二人拖上
    由不詳姓名者所駕駛之自用小客車後座中間，旁邊由二人夾
    坐著；丁○○則順著林耀卿及另人推擠，聽命進入乙○○所
    駕車牌號碼TG-5869號自用小客車後座中間，旁邊由林耀卿
    、戊○○夾坐著，二輛車一同開往臺縣三重市○○街142 號
    6樓，置丁○○、丙○○二人於乙○○等七人之實力支配之
    下，剝奪其二人之行動自由。
二、抵達臺北縣三重市○○街142號6樓後，停留約30分鐘後，乙○○等七人認該處非久留地點，又將丁○○、丙○○二人搭
    乘原車押往臺北縣三重市○○○路某公寓四樓內，繼續剝奪
    丁○○、丙○○2人之行動自由。當日下午3時許，乙○○囑
    「小強」連絡丁泰茂，談賭債付款問題，由戊○○及「小吳
    」、「二寶」，繼續看管丁○○、丙○○二人，乙○○、林
    耀卿、「大寶」、「小強」等四人則依與丁泰茂之約定外出
    ，前往「浪漫一生西餐廳」，乙○○取得20萬元後，交代「
    大寶」以電話通知現場看守丁○○、丙○○之戊○○及「小
    吳」、「二寶」，始將丁○○、丙○○釋放。
三、案經丙○○、丁○○訴由臺北市政府警察局士林分局報告台
    灣士林地方法院檢察署檢察官偵查起訴。
    理  由
壹、程序方面：
一、按被告以外之人於審判外之言詞或書面陳述，除法律有規定
    者外，不得作為證據；又被告以外之人於偵查中向檢察官所
    為之陳述，除顯有不可信之情況者外，得為證據；證人、鑑
    定人依法應具結而未具結者，其證言或鑑定意見，不得作為
    證據，刑事訴訟法第159條第1項、第159條之1第2項、第158
    條之3分別定有明文。本件，被害人丁○○、丙○○、甲○○3人於警詢之筆錄，對被告戊○○而言，係被告以外之人
    於審判外之陳述，無證據能力，於偵查中之筆錄，未經具結
    ，亦不得作為證據。另證人吳基旭、潘月霞2人警詢筆錄，
    亦屬被告以外之人於審判外之陳述，無證據能力，應以證人
    吳基旭、潘月霞於原審作證時之陳述，作為證據。
二、按被告以外之人於檢察事務官、司法警察官或司法警察調查
    中所為之陳述，與審判中不符時，其先前之陳述具有較可信
    之特別情況，且為證明犯罪事實存否所必要者，得為證據，
    刑事訴訟法第159之2定有明文。證人即共同被告乙○○於警
    詢之筆錄，固屬被告以外之人於審判外之陳述，無證據能力
    ，嗣於本院審理中到庭具結證述，惟與其於警詢之證述，不
    盡相符，且其於警詢之供述，距案發時間較近，記憶猶新，
    亦較無考量利害關係，有可信之特別情況，且為證明犯罪事
    實存否所必要，得為證據。
貳、實體方面：
一、訊據上訴人即被告（下稱被告）戊○○，對於有在前揭時地
　  ，夥同綽號「小強」、「小吳」、「大寶」、「二寶」成年
    男子，自「金孔雀旅館」將丁○○、丙○○載至其等所駕駛
    之汽車內，先後載至三重市○○街、正義南路之公寓，有人
    持裝潢用木條先後四次毆打丙○○成傷，並強取丁○○、丙○○身上財物，再由綽號「小強」者與甲○○聯繫，先要求
    贖款60萬元，經討價後終降為40萬元，並分工由部分人負責
    看守被害人丁○○、丙○○；由乙○○、林耀卿、「大寶」
    、「小強」等四人，前往向甲○○取款20萬元後，將丁○○
    、丙○○釋放等情不諱，惟否認有何犯行，辯稱：我只是過
    去那裡暸解情形而已，因為他們打麻將的糾紛是在我住的地
    方，從頭到尾，其僅在旁邊看，並未動手，亦未押人，不知
    悉乙○○等人係何因而擄人勒贖云云。經查：
１、本案發生時，被告戊○○與乙○○、林耀卿夥同綽號「小強
    」、「小吳」、「大寶」、「二寶」，自「金孔雀旅館」將
    丁○○、丙○○強押至其等所駕駛之汽車內，再先後押至三
    重市○○街、正義南路之公寓等處後，由乙○○囑由綽號「
    小強」之人與甲○○聯繫，洽談賭債付款事宜，並分工由被
    告戊○○及「小吳」、「二寶」負責看守被害人丁○○、丙○○，由乙○○、林耀卿、「大寶」、「小強」等四人前往
    向甲○○取款20萬元後，將丁○○、丙○○釋放等情，業經
    證人丁○○、丙○○、甲○○於原審審理時結證明確，復有
    通聯紀錄、贓證物認領保管單足憑，此部分之情事，極為明
    確，洵堪認定。
２、證人即金孔雀旅館負責人之子吳基旭於原審證稱：94年12月
    23 日上午11時許，大約有7、8人到「金孔雀旅館」找丁○○、丙○○，找到後先帶到7樓辦公室，談了一下，就帶到
    別的地方，當時他們是二個人用手拉丁○○的左右手臂，丙○○說不跟他們去，他們還是把他帶走，有聽到叫他們還錢
    的事，吳基榮當天有被打。丁○○、丙○○他們是為了要躲
    他們，才到10樓去，後來他們在10樓找到他們2人，丁○○
    之前是我們的房客等語 (原審卷一第160頁至166頁)；證人
    即金孔雀旅館會計潘月霞於原審證稱：有看到胖胖林耀卿及
    瘦瘦的戊○○等3人，在10樓找到丁○○、丙○○後，有帶
    到7樓，丁○○有二人拉著他，丙○○原本不願與他們走，
    後來是有二個人把他拉進電梯等語 (原審卷一第167頁至170
    頁)，互核相符，被告對上開證言亦表示無意見，堪認其有
    參與此部分犯行。
３、被告戊○○於警訊、偵查中未到案，原審於95年5月30日交
    互詰問證人丁○○、甲○○、丙○○時亦未到庭，原審改期
    於6月6日審理時始出庭，經法院羈押後，再於6月26日交互
    詰問證人丁○○、甲○○、丙○○時，該三位證人證述被告
    於案發當日是在被告乙○○之後，即趕到「金孔雀旅館」，
    證人即被害人丁○○、丙○○均證稱當天伊等在金孔雀旅館
    被強押走時，被告戊○○亦在現場，當伊等改被押到三重市
    ○○○路及長壽街被毆打及強取財物時，被告戊○○始終在
    場。證人丁○○更證稱：從金孔雀至三重的長壽街，伊坐在
    車子後座中間，旁邊是阿吉（指被告），從長壽街到正義南
    路是林耀卿與戊○○挾伊在中間，在正義南路看管時，一個
    是戊○○，另外二作人是不認識的人等語（原審卷二第7至9
    頁），證人丙○○亦證稱：在正義南路現場看守的有三人，
    戊○○及另外二個年輕人等語 (原審卷二第12 頁)，足認被
    告與乙○○等6人間，就妨害自由部分有犯意聯絡及行為分
    擔。
４、綜上，被告共同妨害自由之犯行明確，應依法論科。
二、按被告行為後，刑法業已於94年2月2日修正公布，於95年7
    月1日施行，刑法第2條第1項規定：行為後法律有變更者，
    適用行為時之法律。但行為後之法律有利於行為人者，適用
    最有利於行為人之法律。茲比較分析如下：
１、刑法第28條關於共同正犯之規定，修正前係規定：二人以上
    共同實施犯罪之行為者，皆為正犯。修正後則規定：二人以
    上共同實行犯罪之行為者，皆為正犯。修正理由，係在排除
    「預備共同正犯」及「陰謀共同正犯」，本件係實行共同正
    犯，無論依修正前後規定，結果並無不同，不生有利或不利
    情形，自無比較問題，應依裁判時法修正後規定論處。
２、修正前刑法第33條第5款規定：主刑之種類如下：5、罰金：
    1元。1銀元折合新台幣為3元，再依修正前罰金罰鍰提高標
    準條例第1條規定提高10倍為30元；修正後則規定：5、罰金
    ：新臺幣1千元以上，以百元計算之。比較修正前後之規定
    ，自以修正前規定有利於被告，應適用修正前之規定。又按
    刑法施行法第1條之1第1項有關刑法分則編所定之貨幣單位
    自修正施行後改為新臺幣之規定，應自95年7月1日起一律予
    以適用。而同條第2項之規定則屬罰金罰鍰提高標準條例第1
  　條但書之情形，既然刑法分則有關罰金之數額，已依上開施
    行法第1條之1第2項規定，依一定之比率規定罰金之倍數，
    自應依其規定而不再適用罰金罰鍰提高標準條例第1條前段
    之規定。則刑法分則編未修正之條文定有罰金者，自94年1
  　月7日刑法修正施行後，應逕適用刑法施行法第1條之1之規
    定。
三、按被告戊○○係以挾持、看管方式非法方法剝奪人之行動自
    由，核其所為，係犯刑法第302條第1項之以非法方法剝奪人
    之行動自由罪。其與乙○○、林耀卿、年籍姓名不詳綽號「
    小強」、「小吳」、「大寶」、「二寶」成年男子間，對前
    揭犯行，有犯意聯絡與行為分擔，均為共同正犯。
四、原審據以論罪科刑，固非無據，惟被告僅共犯刑法第302條
    第1項之罪，原判決認被告共犯第348條之1、第347條第1項
    、第5項之罪，尚有未洽（詳如下述）；又刑法第33條第5款
    罰金之規定已有修正，原判決未予比較適用，亦有不妥。被
    告戊○○上訴，否認全部犯行，檢察官上訴，認被告共同經
    營賭場，嗣且共犯強盜、擄人勒贖之罪，應加重量刑，固均
    無理由，惟原判決既有上開可議之處，仍屬無可維持，應由
    本院將原判決關於被告戊○○部分撤銷改判。爰審酌被告係
    受邀同往處理賭債，僅有妨害自由行為，且未動手傷人，情
    節不重，且乙○○所得20餘萬元，事後已返還被害人甲○○
    20萬元（參見原審卷一第178頁和解書、原審卷129頁之刑事
    陳報狀支票），處如主文第二項所示之刑，以示懲儆。至扣
    案木棒3支、鋁棒1支，據共同被告乙○○稱木棒3支係向友
    人借用，置於汽車行李箱準備歸還，鋁棒1支雖為其所有，
    也是置於行李箱中，並未拿出供作案之用，且非供犯罪預備
    之用，復據被害人丁○○、丙○○均證稱被告三人於犯本罪
    時並未持用該木棒3支及鋁棒1支，是不能證明扣案之木棒3
    支及鋁棒1支係供供犯罪所用或犯罪預備之物，不併為沒收
    之諭知。又被告林耀卿所持有約一尺長之黑色木棒，及被告
    乙○○等人持有之裝潢用木條，雖是供犯罪所用，然不能證
    明係被告等所有，且未扣案，不能證明尚屬存在，爰不為沒
    收之諭知。
五、不另為無罪諭知部分：
一、公訴意旨另以：乙○○等7人到達臺北縣三重市○○街142號
    6樓後共同基於意圖為自己不法之所有，由戊○○對丙○○
    稱: 希望拿錢擺平此事，丙○○稱沒錢，乃遭戊○○等人以
    木棒毆打; 乙○○則手持木棒，林耀卿持電擊棒作勢要毆打
    丁○○，並喝令丁○○將身上財物取交渠等，並恐嚇稱：若
    不從，即以木棒毆打，丁○○不敢反抗，將身上口袋內1萬
    9500元的現金，取交乙○○。停留約30分鐘後，乙○○等7
    人又將丁○○、丙○○2人押往臺北縣三重市○○○路某公
    寓4樓內。到達後，乙○○令其中2人將丙○○手臂壓制，限
    制其行動後，另其中1人伸手入丙○○口袋內，強盜丙○○1
    萬3000元及強行取走行動電話、身分證等物，以抄錄行動電
    話中之存取資料及身分證資料。另2名壓制丁○○後，由戊○○將手伸入丁○○口袋中強盜丁○○剩餘之5000元及強取
    外套口袋中之行動電話，並抄錄行動電話中之存取資料。其
    後乙○○又前後4次，以木棒等毆打丙○○，致丙○○身上
    多處受有傷害。當日下午3時許，乙○○囑屬下「小強」者
    以丙○○所有0000000000號行動電話打至甲○○所有之0000
    000000號行動電話給甲○○，向甲○○勒贖60萬元。後經協
    調結果，同意降為20萬元。並於當日晚間7時30分許，雙方
    約定在臺北市○○○路與吉林路口之「浪漫一生西餐廳」內
    取款。乙○○、林耀卿、「大寶」、「小強」等4人依約前
    往，見面後，乙○○藉故先行下樓，甲○○將20萬元交付「
    大寶」後，「大寶」將20萬元現金持至樓下交予乙○○，乙○○取得20萬元後，交代「大寶」以電話通知現場看守丁○○、丙○○之另3人將丁○○等2人釋放。看守人員接獲電話
    後，將先前強取之行動電話、身分證還給張、陳2人後，將2
    人釋放。「大寶」等人離去前，復又恐嚇甲○○稱: 須再支
    付20萬元，否則將再動手毆打渠等。並要求甲○○須於10天
    內，再交付10萬元，每月1日、10日、20日分期付款每期3萬
    元後離去。乙○○等4人離去後，於當日晚間，7人將20餘萬
    元花用殆盡。95年1月1日，乙○○又打電話恐嚇甲○○須再
    交付3萬元，否則將毆打丙○○、丁○○等人。甲○○稱:
    身上只有2萬元，故未給錢。95年1月3日，甲○○與乙○○
    約定於當日下午3時30分許，在「浪漫一生」餐廳交付3萬元
    予乙○○。當日下午，乙○○與林耀卿依約前往，乙○○取
    得甲○○交付之3萬元後，旋為員警當場將乙○○、林耀卿
    逮捕。並自乙○○左後口袋中取出甲○○交付之3萬元。因
    認被告共同涉有刑法第277條第1項、第330條第1項、第348
    條之1、第347條第1項之犯行。
二、惟查：
(一)被害人丁○○、丙○○及甲○○，與被告及乙○○、林耀卿
    等人間究竟有無債務關係？
１、證人丁○○於原審證稱：我有去賭二次，十二月二十三日前
    八、九日與甲○○去打麻將，一次輸一次贏，贏一萬多元，
    賭博到押人之間，徐聖傑有要求賠償，之前說要賠二十萬元
    ，有跟我提過二次等語（原審卷一第105頁至109 九頁）；
    證人丙○○證稱：他們說甲○○是我朋友，找不到要我負責
    ，後來，甲○○說籌到十萬元，但是「大寶」不肯，我要甲○○去找我朋友問問看，籌到二十萬給他們等語（原審卷一
    第125頁至127頁）；證人甲○○於原審時結稱：丙○○帶我
    去賭博的，當時「大寶」站起來將牌推掉，說我們詐賭，乙○○押丁○○之前，有談過二、三次賠償，案發前有談好二
    十萬元等語（原審卷一第131頁至136頁）。是丁○○、甲○○等人固否認詐賭，惟雙方交涉結果，甲○○答應給付二十
    萬元予乙○○、「大寶」、「小強」等人之事實，則堪認定
    。至被告戊○○則未參與本件之賭博，亦堪認定。
２、證人甲○○另證稱：在談的階段，我心裡有想給錢息事寧人
    ，我口頭上有答應，我說我湊看看，因為他們一直打電話不
    堪其擾」、「（在丙○○與丁○○被押走之前，他們有無授
    權你，去談這件事）沒有，因為根本沒有詐賭這回事，跟他
    們完全都沒有關係」云云（參見原審卷二第15頁）。惟丙○○、丁○○2人有無授權甲○○談判賠償事宜，係其等3人內
    部之情形，非第三人可得而知，乙○○等人係因丙○○介紹
    之丁○○、甲○○詐賭，甲○○答應賠20萬元，係3人應負
    擔之總賠償金，而非甲○○1人之賠償金，對徐聖傑、「大
    寶」、「小強」而言，主觀上仍可能認為其等係對丁○○、
    丙○○、甲○○3人取得20萬元之債權。此觀共同被告乙○○嗣後因甲○○屬未交付20萬元，而擄走丁○○、丙○○2
    人，並將賠償金提高至每人20萬元共60萬元可知。從而，共
    同被告乙○○等主觀上認其等對丁○○、丙○○有20萬元，
    而取走其身上財物，是否有不法所有之意圖，已非無疑。
(二)被告與乙○○等人就強盜、擄人勒贖、傷害等罪名，無共犯
    關係：
１、證人乙○○於本院審理時證稱：當天我找戊○○，是說出去
    玩而已，那天戊○○會跟我到正義南路，是我說要拿房租給
    他，當天被告沒有負責什麼事，他只有在旁邊看而已等語（
    本院96年5月2日審判筆錄），惟證人乙○○於警詢則係供稱
    ：當天我去找丁○○談事情，我與林耀卿、戊○○共乘我所
    駕自小客車前往，本件共得款23，2500元，其他6人都沒有
    拿到金錢，我有請他們喝酒，上記款項已喝酒花光了等語 (
    偵卷第16頁至21頁)，就邀約被告之緣由是去淡水玩或去押
    人討債及所得款項係供自己花用，抑或有部分供支付被告房
    租之用途，前後供述不一，且當日乙○○若係邀約其餘6人
    前往淡水旅遊，以其當時係與被告、林耀卿同住三重市之情
    形，衡情自不可能約在金孔雀旅館見面，又台北縣三重市○○街142號6樓係被告租住，乙○○縱偶有至該處借住，是否
    須分擔房租，本有疑義，乙○○警詢筆錄亦均未提及支付房
    租之事，堪認其於本院審理時證稱係邀被告出去玩，嗣請被
    告至正義南路，係為拿房租予被告云云，係迴護被告之詞，
    並不可採。
２、公訴人認被告於三重市○○街有以木棒毆打丙○○，另在三
    重市○○○路有將手伸入丁○○口袋張盜丁○○身上5000元
    及行動電話之行為，為被告戊○○否認。證人即被害人丁○○於原審證稱：我沒有看到戊○○打張源，也沒有打我，從
    頭到尾也沒有開口跟我要錢，他一直站在那裡，都沒有與另
    二位被告（指乙○○、林耀卿）互動等語（原審卷二第9頁
    至10頁）；證人丙○○亦證稱：在金孔雀旅館，是另2位年
    年輕人拉我上車，在長壽街時，被告坐在旁邊，在正義南路
    時，是押我那2位年輕人與乙○○、林耀卿打我，是另2 個
    年輕人叫我把錢拿出來等語 (原審卷二第11頁至16頁)；證
    人甲○○則證稱：押走之前係乙○○與大寶跟我談賠償之事
    ，當天「小強」原來開價60萬元，我跟他討價還價，最後20
    萬元，在西餐廳我錢是當面交給「大寶」，「大寶」跟我說
    另外再交20萬元，他們說原本談好了20萬元，但是我都沒有
    動作，現在我朋友在他們手上，所以一個人要20萬元解決等
    語 (原審卷二第14頁至18頁)。被害人3人與被告並無深交，
    應無故意迴護被告之必要，上開證言可以採信。由上開被害
    人3人之證言可知，本件案發前係因賭博糾紛，由林傑聖與
    「大寶」出面洽談賠償事宜，被告並未參與，當天被告固始
    終在場，惟並未動手打人，強取被害人丁○○、丙○○之財
    物，亦未與其他被告交談或參與取贖之行為，則被告充其量
    僅知悉乙○○等人與被害人有賭博糾紛，或被害人有答應賠
    償20萬元之事，就強取被害人丁○○、丙○○身上財物及打
    電話勒贖乙事，均未參與，其在現場表現出一種事不關己、
    泠眼旁觀的態度甚明。被告若知情參與，於乙○○、林耀卿
    動人打丙○○之際，或另二名年輕人動手取走丁○○、丙○○身上財物之際，理應有所言語或行動，以示邀功之意才對
    。其靜處一旁，顯與常情有違。又「小強」與甲○○電話聯
    絡勒贖之際，係使用其個人行動電話，頗具私密性，被告雖
    在屋內，是否知情，並不明確，且被告主觀上認乙○○等係
    在處理賭博糾紛，亦難認其有勒贖之認識而知情參與。則其
    所辯係因賭博糾紛在伊租住處發生，伊前往了解而已，即非
    無據，可以採信。
(三)從而，本件公訴人所提證據，尚不足讓本院確信被告與乙○○、林耀卿等人就傷害、強盜或擄人勒贖與其餘被告有犯意
    聯絡或行為分擔，本於罪疑唯輕法則，應認被告不成立上開
    罪名。惟公訴人認此部分與上開有罪部分，有牽連犯裁判上
    一罪之關係，此部分爰不另為無罪之諭知。
據上論斷，應依刑事訴訟法第369條第1項前段、第364條、第299
條第1項前段，刑法第2條第1項、第28條、第302條第1項、修正
前第33條第5款、刑法施行法第1條之1，判決如主文。
本案經檢察官姜貴昌到庭執行職務。
中　　華　　民　　國　　96　　年　　5　　月　　16　　日
                  刑事第九庭審判長法  官  劉景星
                                  法  官  官有明
                                  法  官  陳世宗
以上正本證明與原本無異。
如不服本判決，應於收受送達後十日內向本院提出上訴書狀，其
未敘述上訴之理由者並得於提起上訴後十日內向本院補提理由書
（均須按他造當事人之人數附繕本）。
                                  書記官  丁淑蘭
中　　華　　民　　國　　96　　年　　5 　　月　　18　　日
附錄：本案論罪科刑法條全文
中華民國刑法第302條
（剝奪他人行動自由罪）
私行拘禁或以其他非法方法，剝奪人之行動自由者，處5年以下
有期徒刑、拘役或3百元以下罰金。
因而致人於死者，處無期徒刑或7年以上有期徒刑，致重傷者，
處3年以上10年以下有期徒刑。
第 1 項之未遂犯罰之。
